臺中高等行政法院判決　　　　　　　　　　　　　　　九十年度訴字第一五三九號
　　　　　　　　　　　　　　　.
　　原　　　告　旭展電線工業股份有限公司
　　代　表　人　甲○○
　　訴訟代理人　乙○○ 會計師
　　被　　　告　財政部臺灣省中區國稅局
　　代　表　人　丙○○
　　訴訟代理人　丁○○
　　　　　　　　戊○○
右當事人間因營利事業所得稅事件，原告不服財政部中華民國九十年九月三日台財訴
字第○九○○○二二六四二號訴願決定，提起行政訴訟。本院判決如左︰
　　主  文
原告之訴駁回。
訴訟費用由原告負擔。
　　事  實
甲、事實概要：緣原告民國八十五年度營利事業所得稅結算申報，原列報全年所得額
    為新台幣（下同）二、四九四、八六七元，被告初查以原告帳證文據不齊全，致
    無法查核，乃依營利事業同業利潤標準（下稱同業利潤標準）核定全年所得額為
    八、八五五、八四八元，課稅所得額為八、八五五、四七一元，補徵稅額一、一
    一八、八七五元。原告不服，就全年所得額及投資抵減稅額項目，申經復查結果
    ，投資抵減稅額准予增列一四○、○○○元，應納稅額變更核定為九七八、七八
    五元，其餘未獲變更，原告猶未甘服，遂就全年所得額部分，循序提起訴願亦遭
    駁回，遂提起行政訴訟。
乙、兩造聲明：
一、原告聲明求為判決：訴願決定、復查決定及原處分均撤銷。
二、被告聲明求為判決：
丙、兩造之陳述：
壹、原告起訴意旨略以：
一、原告係從事漆包銅線之製造、加工及買賣業務，由於生產方式為廿四小時生產，
    並因產品項目眾多，各產品規格外觀上又不易分辨，因此廠務人員在填寫生產記
    錄時難免有筆誤，但每年期末工廠皆會全面停工進行盤點作業，當年並有安侯協
    和會計師事務所指派人員抽核，因此期末盤點結果可作為平日錯誤之更正，亦可
    衡量公司產銷有無異常現象，故有盤盈盤虧方是正常現象，況原告八十五年生產
    量九一○、○一六‧二一公斤為例，盤盈、盤虧及淨盤盈數量分別佔其比例為一
    ‧七三％、一‧七一％及○‧○一％，此等比例堪稱合理。
二、原告存貨帳採用會計品質較高之永續盤存制。而存貨發生盤盈或盤損，可能是因
    帳上紀錄錯誤、或是存貨損耗、破裂、蒸發、失竊等，此可透過實地盤點存貨數
    量，並與帳上存貨數量作比較即可查明。然原告盤盈虧現象，在複查期間即向被
    告解釋係因生產紀錄錯誤所致，但透過期末盤點程序更正後可發現淨盤盈數量僅
    一一一‧八六公斤，但此仍不為被告所認同，而另主張盤盈與盤虧數量不得互相
    流用抵銷；基本上此觀念在不同質的存貨係成立的，但原告製成品之原料皆使用
    單一規格的原銅及凡立水，塑膠軸雖有規格之區別，但其實係包裝材之性質並不
    影響製成品之重量，故原告申報所得稅時，將其以淨額表達在會計學理或實質課
    稅原則下，並無不妥，況原告八十六年度亦以同樣帳務方式處理，亦經被告實質
    調帳審查同意。另盤盈虧數量將影響當期生產數量，進而影響當期原料耗用情形
    ，是若當期原料耗用並未超過財政部頒發之同業標準，而原告本期原料耗用，經
    核算並未超過財政部頒發之標準，財政部賦稅署亦表示企業帳冊不全，可針對現
    存部分單據核課，不得全數依同業利潤標準核定，況且原告帳冊數量之勾稽經自
    我重新核對後亦無發現有不符情事，則被告自不得以盤盈或盤虧作為異常之藉口
    ，據以用同業利潤標準核課之佐證。
三、另有關部分規格漆包線從統一發票數量勾稽至「進銷存明細表」不符乙節，由於
    原告編有商品進銷存明細表及製成品產銷存明細表，而且統一發票所填寫之產品
    名稱僅有規格並未區分為商品或製成品，此外明細表尚有八十五年十二月廿六日
    至卅一日眾多產品之銷貨計三、○五三、八八七元，其發票乃於八十六年初方開
    立（客戶因銷貨時點認知為在途銷貨所致）以及銷貨退回等等因素，故若未經原
    告解釋說明或調節，被告自行核算認為無法勾稽係非常有可能的，惟被告復查承
    辦人員仍以結案期限已屆而婉拒。
四、依銷貨成本圖，可知被告依所得稅法第八十三條核定時，捨可查得之資料（直接
    證據）不用而採用對原告不利之同業利潤標準（間接證據）；因為商品部分銷貨
    成本為六八六、九五九元，原料耗用七三、二○○、六四二元、直接人工八、九
    七四、一一一元及製造費用一八、○六六、三七三元，此等皆有明確支付憑證及
    帳簿佐證，亦為被告所不爭。至於期初製成品存貨一五、五五四、七五六元扣減
    期末製成品存貨六、八○二、一七二元為八、七五二、五八四元，亦係期初存貨
    在本期銷售之銷貨成本。上述合計銷貨成本為一○九、六八○、六六九元，乃依
    實質課稅原則下可明確計算出的金額，雖與依一般公認會計原則記帳申報之營業
    成本一○八、八二三、三二○元不一致，惟只要調減存貨盤盈一五三、三六五元
    及調增存貨跌價損失一、○一○、七一四元即可一致。在實質課稅原則下，只要
    原料耗用沒有超過財政部頒布之同業耗用標準，直接人工及製造費用皆有憑證可
    稽核時，稽徵機關即應認列，否則實有違公平原則，亦與改制前行政法院五十年
    判字第五四號、五十二年判字第三三○號及五十六年判字第三四八號判例相違。
五、至被告辯稱原告九十一年一月四日提示之存貨帳仍有十六種製成品帳載銷售量與
    實際銷售量不符等節，惟該等規格產品並非全數無法勾稽，十六種規格共計錯誤
    十一筆，但由於皆係登錄存貨帳時誤植發票上產品規格，惟數量未有錯誤，因此
    某規格帳上多計之數量與某規格帳上少計之數量相同，其和為零。另製成品規格
    ○．○五ｍｍ誤差十七．九九公斤乙事係存貨帳筆誤，原告運算所用之數據與發
    票數相同，故此不可稱為不符，此外八十五年十二月二十四日ＦＭ000000
    00發票上規格○．一○ｍｍ產品有一三九·四公斤，因商品存貨漏列印致被告
    無法核對，亦已重新補列印。被告認原告上述情形將影響銷貨成本、期末存貨，
    致營業成本仍無法查核等乃係推諉之辭，因規格、數量皆明確情況下，自得計算
    其對損益之影響。另被告誤認原告採用實地盤存制，致其認錯誤將影響銷貨成本
    及期末存貨。然原告係採用永續盤存制決定存貨數量，在該制下期末存貨係實際
    盤點而得，故不會改變，其與帳列期末存貨之差額即為盤盈（虧），而銷貨成本
    若不計存貨盤盈（虧）亦不會改變，故上述十一筆錯誤，僅影響存貨盤盈（虧）
    數量而已，其對損益之影響本可明確計算。而上述原告誤植製成品規格對損益之
    影響僅為存貨盤盈之金額由一五三、三六四元降為一○五、八六三元，計減少八
    十五年度所得額四七、五○一元，故被告針對誤植之發票，其金額僅三○五、八
    七○元，卻全盤否定原告營業額一一八、六五六、○九五元之成本計算，有違行
    政法之比例原則及適當性原則。另被告指原告用鉛筆註記規格乙事，因該等註記
    係八十五年時所為，被告在原查或復查階段皆無異議，值此行政訴訟階段卻質疑
    係原告近期隨意註記，亦與事實不符。
六、按稅捐稽徵機關管理營利事業會計帳簿憑證辦法第十七條第一項之規定係「營利
    事業設置之日記簿、‧‧‧逐日登帳，至遲不得超過二個月。‧‧‧」，而非被
    告所稱之「十日」，故原告帳務處理並未違反規定。又被告訴稱原告於初查及訴
    願階段有更正帳簿記載內容，亦與事實不符，值此行政訴訟期間所提示之帳證實
    乃復查時被告拒絕接受原告重整之帳證，而非臨訴補據。次按所得稅法第二十四
    條第一項「營利事業所得之計算，以其本年度收入總額減除各成本費用、損失及
    稅捐後之純益額為所得額。」，原告與被告主要爭執乃八十五年度營業成本能否
    查核認定，而原告八十五年度營業成本依商業會計法入帳為一○八、八二三、三
    二○元，此次提示之帳證亦未改變，被告仍誤解為一○九、六八○、六六九元。
    另被告稱原告變更存貨盤盈金額四七、五○一元更係斷章取義，該十六種規格產
    品有誤之金額與數量分別為三○五、八七○元及二、四三一．九一公斤，其並不
    影響營業成本而僅影響存貨盤盈之金額為四七、五○一元，係僅供參考，原告並
    未變更訴訟標的。
七、又原告小規模營利事業出具之普通收據限額計算，被告並未依營利事業所得稅查
    核準則第六十七條規定，而僅用營業費用總額千分之廿計算，因而剔除超限金額
    三七六、二二八元，事實上原告列支之製造費用及營業費用中之小規模營利事業
    收據總數，根本不會超過該查核準則之限額。被告對於小規模營利事業收據總數
    限額之計算更限縮法令之規定，故被告對原告之核定顯為不當，原告在訴願時即
    請求重新查核以昭公信，但不為財政部接受，有違實質課稅原則。
貳、被告答辯意旨略以：
一、原告係漆包線製造業，製造過程、包裝尚不易產生損耗或滅失等情況，依常理不
    應有存貨盤損或盤盈之情事，原告帳載產品總數有五十三種，其中盤損產品有二
    十種，盤盈產品有二十六種，合計四十六種其異常情況，占全部產品比例為百分
    之八十六以上，顯然原告對於進貨、存貨、銷貨倉儲管理之內部控制紊亂；又盤
    盈及盤損之重量合計三一、三二五．三六公斤，依各別產品之規格、單價差異甚
    大，不能如原告所述以甲產品之盤盈數彌補乙產品之盤損數。
二、次按原告所提示並補正之帳證，查核各類產品結果，原告因有上述之撥補產品之
    現象，造成產品之帳載數與發票數不符之情事，除復查決定書所述○．○四ｍｍ
    等四種產品外，其餘產品如○．一四ｍｍ、○．一五ｍｍ、○．一八ｍｍ、○．
    一九ｍｍ、○．三ｍｍ、○．三二ｍｍ、○．六ｍｍ等產品，其統一發票記載數
    量分別為二八九六四．七三公斤、一○八六二．四三公斤、三四六三六．二六公
    斤、一二六九六．八公斤、一九九○四．一九公斤、一三九五二．六六公斤、二
    七四○一．三八公斤，惟進銷存明細表記載數量分別為二九三○三．四六公斤、
    一一一三○公斤、三六四○五．八三公斤、一二八七二．○二公斤、二○二七六
    ．八一公斤、一五三四三．九八公斤、二八四二七．九七公斤，諸多產品比較顯
    然並不相符，被告係依統一發票數量勾稽進銷存明細表，並無原告所稱未考慮銷
    貨退回或未區分商品或自製品銷貨等情形，且發票銷售之名稱、數量皆有載明，
    故並無適用查核準則第五十七條有關未載明銷貨數量、名稱之補正規定；又被告
    在查核階段，已給予三次補正機會，惟產品帳載數量與銷貨發票數量仍不相符，
    顯然帳載紊亂，致營業成本無法勾稽，依規定按同業利潤標準核定其營業成本，
    並無違誤。
三、至原告訴稱部分產生之銷貨不實，係於八十六年初方開立發票等因素所致，惟經
    被告查核如漆包線○．○四ｍｍ產品，五月二十八日製成品明細表銷貨為一九二
    ．九九公斤，加上買進商品再出售四三五．二二公斤，合計六二八．二一公斤，
    惟統一發票當日銷售數量為六三九．八五公斤，明顯相差一一．六四公斤，因此
    原告所述並非事實，另原告訴稱取得小規模營利事業收據總數限額之計算有限縮
    法令之規定，惟原告取具小規模營利事業普通收據金額計六四二、八○二元，大
    部分為營業費用所取據（金額六一○、○三八元），被告依營業費用總額核定普
    通收據限額並剔除超限三七六、二二八元，並無不合，又所剔除之普通收據金額
    ，並不影響復查及訴願所決定之全年所得額及課稅所得額，如前述，是本件原告
    仍未就查核結果提示新事證，所訴核無足採。
四、本件經就原告再行提示之重編後帳簿文據查核結果，因原告在初查、復查、訴願
    階段已多次更改帳簿記載內容，以所編製主要製成品產銷存明細表而言，初查、
    復查、訴願與行政訴訟所編製之內容比較，每種製成品之銷售量差異甚大，例如
    成品規格○．○五ｍｍ及○．○七ｍｍ，原編製年銷售量分別為三七九三八、二
    二公斤及二九八二六、六二公斤，重編後年銷售量分別為四四○八○、六二公斤
    及三○○一四、○四公斤，於本訴訟期間再就發票銷售詳查結果，二者實際銷售
    量為四四○六二、六三公斤及二九五三○、一七公斤．．．，總計此次再查帳載
    銷售量與實際銷售量仍未能符合之成品有十六種之多，因銷售量帳載不實，又各
    別產品單價亦不同，將影響銷貨成本、期末存貨等帳載金額，致營業成本仍無法
    查核。再者原告發票銷售記載漆包線，未詳載規格每月皆有多筆，且其隨意用鉛
    筆註記如○、一五ｍｍ或○、一六ｍｍ等產品，致初查、復查與行政訴訟階段提
    出之製成品產銷存明細表記載各別產品之銷售量差異甚大，已誤導被告查核之準
    確性。是被告原核定依同業利潤標準核定其營業成本，自無不合。次就原告加工
    收入系爭年度帳載金額為六九、四四○元，惟其中有七筆金額合計七七、一六九
    元漏未加計；又營業成本原告訴訟主張金額為一○九、六八○、六六九元，惟查
    自行申報金額為一○八、八二三、三二○元，差異八五七、三四九元並未說明原
    因，顯然原告帳載紊亂。
五、被告再就原告所提示之重編後帳簿文據查對結果，原告已更正帳簿記載內容，原
    告於訴願時僅對於帳載數量和銷貨發票不符之情事，說明能提供產銷存明細表予
    以查核認定，又訴稱僅一、二製成品帳載錯誤，惟於訴訟期間再查結果仍有十六
    種製成品帳載錯誤，原告亦予承認。次按原告於訴願階段以前所主張之銷貨成本
    為一○八、八二三、三二○元，惟在訴訟階段時，卻主張銷貨成本為一○九、六
    八○、六六九元，再按原告自行計算製成品之存貨盤盈由金額一五三、三六四元
    變更為一○五、八六三元，即存貨盤盈數量主張同為一一一、八六公斤，其金額
    差異四七、五○一元，原告顯已變更訴訟標的基礎。另帳載銷售量與實際銷售量
    未能符合之製成品達十六種之多，因各別產品單價不同，致銷售額將影響原申報
    之營業收入、銷貨成本、期末存貨、是不論原告主張存貨係採永續盤存或定期盤
    存制，原告銷貨時依會計帳簿憑證辦法第十七條第一項及第二十一條第三項規定
    確實將事實、金額等內部憑證資料，在會計事項之次序逐日登帳，至遲不得超過
    十日，原告違反此規定，致被告於核帳時，無法將申報之資料與帳載憑證確實勾
    稽，遂依同業利潤標準核定其營業成本，並無不合。且關於稅務之撤銷訴訟，由
    於稅捐係根據課稅處分發布前已經終結且已實現之事實關係而發生，故其判決基
    準時點，以課稅事實發生時之法律或事實狀態為判斷該課稅處分合法性之基準。
    是於訴願或行政訴訟中其狀態變更，即不必予以斟酌。本件原告欲變更銷貨成本
    、各別產品銷售數量、存貨金額等，依前開說明，自仍應依原申報時事實狀態為
    準，該主張自非可取。
　　理  由
一、按「稽徵機關進行調查或復查時，納稅義務人應提示有關各種證明所得額之帳簿
    、文據，其未提示者，稽徵機關得依查得之資料或同業利潤標準，核定其所得額
    。」、「本法第八十三條所稱帳簿文據，其關係所得額之一部或關係課稅年度中
    某一期間之所得額，而納稅義務人未能提示者，稽徵機關得就該部分依查得之資
    料或同業利潤標準核定其所得額。」，分別為所得稅法第八十三條第一項及同法
    施行細則第八十一條所明定。而所謂未提示，兼指帳簿文據全部未提示，或雖提
    示而有不完全、不健全、或不相符者均有其適用，改制前行政法院著有六十一年
    度判字第一九八號判例意旨可資參照。次按「帳簿文據，其關係所得額之一部而
    未能提示者，依所得稅法施行細則第八十一條之規定辦理。但其核定所得額，以
    不超過當年度全部營業收入淨額依同業利潤標準核定之所得額為限。」，亦為營
    利事業所得稅查核準則（下稱查核準則）第六條第一項所規定。
二、本件原告八十五年度營利事業所得稅結算申報，原列報全年所得額為二、四九四
    、八六七元，被告初查以原告帳證文據不齊全，致無法查核，乃依同業利潤標準
    核定全年所得額為八、八五五、八四八元，課稅所得額為八、八五五、四七一元
    ，補徵稅額一、一一八、八七五元。原告不服，就全年所得額及投資抵減稅額項
    目，申經復查結果，投資抵減稅額准予增列一四○、○○○元，應納稅額變更核
    定為九七八、七八五元，其餘未獲變更，原告猶未甘服，遂就全年所得額部分，
    循序提起訴願亦遭駁回，遂提起行政訴訟。
三、原告訴稱：(一)其係從事漆包銅線之製造、加工及買賣業務之產品項目眾多，各產
    品規格外觀上又不易分辨，廠務人員在填寫生產記錄時難免有筆誤，但存貨帳採
    用會計品質較高之永續盤存制，可透過實地盤點存貨數量，並與帳上存貨數量作
    比較即可查明。原告本期原料耗用，並未超過財政部頒發之標準，被告不得以盤
    盈或盤虧作為異常之藉口，據以用同業利潤標準核課之佐證。(二)有關部分規格漆
    包線從統一發票數量勾稽至「進銷存明細表」不符，係因原告編有商品進銷存明
    細表及製成品產銷存明細表，而且統一發票所填寫之產品名稱僅有規格並未區分
    為商品或製成品，又明細表尚有八十五年十二月廿六日至卅一日眾多產品之銷貨
    計三、○五三、八八七元，其發票乃於八十六年初方開立（客戶因銷貨時點認知
    為在途銷貨所致）以及銷貨退回等等因素。(三)原告本期商品部分銷貨成本為六八
    六、九五九元，原料耗用七三、二○○、六四二元、直接人工八、九七四、一一
    一元及製造費用一八、○六六、三七三元，有明確支付憑證及帳簿佐證，至於期
    初製成品存貨一五、五五四、七五六元扣減期末製成品存貨六、八○二、一七二
    元為八、七五二、五八四元，亦係期初存貨在本期銷售之銷貨成本，合計銷貨成
    本為一○九、六八○、六六九元，雖與依一般公認會計原則記帳申報之營業成本
    一○八、八二三、三二○元不一致，惟只要調減存貨盤盈一五三、三六五元及調
    增存貨跌價損失一、○一○、七一四元即可一致，依實質課稅原則，原告原料耗
    用亦未超過財政部頒布之同業耗用標準，直接人工及製造費用皆有憑證可稽核時
    ，稽徵機關即應認列。(四)被告所辯稱原告九十一年一月四日提示之存貨帳仍有十
    六種製成品帳載銷售量與實際銷售量不符，惟該等規格產品並非全數無法勾稽，
    十六種規格共計錯誤十一筆，皆係登錄存貨帳時誤植發票上產品規格，惟數量未
    有錯誤，某規格帳上多計之數量與某規格帳上少計之數量相同，其和為零。另製
    成品規格○．○五ｍｍ誤差十七．九九公斤乙事，係存貨帳筆誤，原告運算所用
    之數據與發票數相同，不可謂為不符，此外八十五年十二月二十四日ＦＭ000
    00000發票上規格○．一○ｍｍ產品有一三九·四公斤，因商品存貨漏列印
    致被告無法核對，亦已重新補列印。(五)原告小規模營利事業出具之普通收據限額
    計算，被告並未依查核準則第六十七條規定，而僅用營業費用總額千分之廿計算
    ，因而剔除超限金額三七六、二二八元。
四、經查，原告係從事漆包銅線之製造、加工及買賣業務，依其所稱製成品之原料皆
    使用單一規格之原銅及凡立水、及塑膠軸等，則依原銅之金屬性質，其製造過程
    及包裝衡情應不致生損耗或減失等情況，即有存貨盤損或盤盈之情事，而原告陳
    稱於本件原申報存貨盤盈數量一五、七一八．五八公斤，存貨盤損一五、六０六
    ．七五公斤，二者合計重量為三一、三二五．三三公斤，原告亦未指出其盤損部
    分何數量為失竊或遭災害等事故滅失之情形，顯違事理，足見原告平時對於進貨
    及存貨及銷貨管理未予正確記載，又原告於本期有多筆製成品交易，每筆交易應
    有各產品、數量及規格，再因各製成品之成本及售價不同，於交易後其存貨之數
    量及規格亦應正確之記載，方得以分析各銷售製成品之營業成本，原告自不得主
    張於平時未予正確記載其貨存貨數量及規格，以所謂之永續盤存制，於年度期未
    再以不同規格之存貨互相抵銷，再作調整其存貨數量及規格，而認其產品原料耗
    用之數量為正確顯示，如此，被告自無法對原告之進、銷、存貨予以勺稽查核；
    另關於部分規格漆包線從統一發票數量勾稽至「進銷存明細表」不符乙節，原告
    稱係因進銷存明細表尚有八十五年十二月廿六日至卅一日眾多產品之銷貨計三、
    ○五三、八八七元，其發票乃於八十六年初方開立（客戶因銷貨時點認知為在途
    銷貨所致）以及銷貨退回等等因素等云。惟查，原告本期業已申報其銷貨退回五
    九七、六０五元在案（原處分卷六十頁申報書），又其該年度存貨數量及規格亦
    已盤點完畢，應無本期銷貨而於隔年度再開立發票及銷貨退回之情事；原告於本
    件訴訟主張經重新計算後（依其提出卷附之銷貨成本圖），其本期銷貨成本為一
    ○九、六八○、六六九元，與其原申報之營業成本一○八、八二三、三二○元（
    同上申報書）不一致，然原告此部分所提之存貨帳，經兩造核對會算後，原告自
    承有十一筆錯誤（被告稱十六筆有誤），是原告此部分主張本期銷貨成本之數據
    ，自難認為正確；又原告此十一筆存貨帳之錯誤，原告對此稱皆係登錄存貨帳時
    誤植發票上產品規格，惟數量未有錯誤，某規格帳上多計之數量與某規格帳上少
    計之數量相同，其和為零，然依原告所製作之該十一筆存貨帳一覽表（九十一年
    一月卅一日準備書狀三證據一之一），其存貨帳銷售數多計數與少計數，係以不
    同規格之製成品相互抵銷，依上所述，如此將無法正確分析計算其各製成品之營
    業成本；至製成品規格○．○五ｍｍ誤差十七．九九公斤部分，原告稱係存貨帳
    筆誤，其運算所用之數據與發票數相同，惟如此部分如單純於存貨項目記帳錯誤
    ，則原告仍應提出其總分類帳及製成品銷貨成本之相關數據，再以調整核對，以
    資證明此部分僅存貨數量記載錯誤，不得單以存貨帳筆誤即可認定；再原告稱八
    十五年十二月二十四日ＦＭ00000000發票上規格○．一○ｍｍ產品有一
    三九·四公斤，因商品存貨漏列印致被告無法核對部分，按依常情漏列屬於罕見
    ，又漏列之重量高達一百多公斤，如此明顯漏列，衡情原告應將此產品誤歸類為
    其他項目，否則原告銷售此產品，而無此存貨記載，其收入與成本勢必無法平衡
    ，是原告如有漏列情形，仍應將相關帳載項目予以調整正確，不得以事後重新補
    列印此部分存貨，而得謂帳目正確；至原告本期提出之小規模營利事業出具之普
    通收據六一０、０三八元，被告依原告本期營業用總額一一、六九０、五三一元
    ，依行為時查核準則第六十七條第二項之規定乘以千分之廿為二三三、八一０元
    ，此為小規模營利事業出具普通收據得認列之限額，是以前金額減此金額計出三
    七六、二二八元（原處分卷第一七九頁），並無不合，原告主張被告應依查核準
    則第六十七條之規定以該收據千分之三十之額度認列，惟此規定係於八十七年三
    月三十一日修訂，並不能適用本期，是原告本件上開各主張，均非有據。
五、按依稅捐稽徵機關管理營利事業會計帳簿憑證辦法第十七條第一項之規定係「營
    利事業設置之日記簿．．．逐日登帳，至遲不得超過二個月。．．．」，是被告
    所稱原告應確實將本期營運之事實、金額等內部憑證資料，在會計事項之次序逐
    日登帳，至遲不得超過十日，尚有誤會，惟依上開說明，此並不影響原告之帳載
    不齊全之認定；再依財政部七十九年十一月廿八日台財稅第七九０三六七三四０
    號函意旨「營利事業經稽徵機關依現行法所得稅法第八十三條第三項規定核定其
    所得稅後，於行政救濟時始行補提帳證，應准予查帳認」，是原告於本件訴訟時
    補提帳證資料，並變更其銷貨成本及存貨數量之數據，自得為之，亦未有被告所
    稱變更訴訟標的之情形；再原告主張其於八十六年度申報營利事業所得稅時，以
    同上開帳務方式處理，亦經被告實質調帳審查同意乙節，惟縱有此事，係被告於
    該年度核定原告當期全年所得之稽徵技術與否合法及適當問題，原告不得以此為
    本期被告仍應依同方式處理之依據，均併予敘明。
六、綜上所陳，原處分及復查決定關於核定原告本期營利事業所得稅全年所得部分，
    ，因原告帳載文據不齊，致被告無法對原告之進、銷、存貨予以勺稽查核，而核
    定其營業成本，依首開規定及說明，以同業利潤標準核定原告之全年所得額，並
    無違誤，訴願決定就此部分予以維持，亦無不合，原告請求撤銷原處分、復查決
    定此部分及訴願決定部分，為無理由，應予駁回。至於原告請求撤銷原處分除全
    年所得以外部分及復查決定關於投資減免部分，經查，原告向被告申請復查後（
    原處分卷二五四頁），被告為復查決定，惟原告並未對該復查決定之投資減免部
    分提起訴願，則原處分及復查決定關於上開部分之爭點業已確定，並經本院對原
    告闡明其本件訴之聲明範圍，原告仍對之提起行政訴訟，此部分之訴自為不合法
    ，併予駁回。
據上論結，本件原告之訴為一部不合法、一部無理由，依行政訴訟法第一百零七條第
一項第十款、第一百九十五條第一項後段、第九十八條第三項前段，判決如主文。
中　　華　　民　　國　　九十一　　　年　　　五　　　　月　　二十九　　　日
                 臺 中 高 等 行 政 法 院   第 四 庭
                                審 判 長 法  官　沈　應　南
                                         法  官　黃　淑　玲
                                         法  官　許　武　峰
右正本證明與原本無異。
如不服本判決，應於判決送達後二十日內向本院提出上訴書狀，其未表明上訴理由者
，應於提起上訴後二十日內向本院提出上訴理由書（須依對造人數附具繕本）；如於
本判決宣示或公告後送達前提起上訴者，應於判決送達後二十日內補提上訴理由書（
須附繕本）。未表明上訴理由者，逕以裁定駁回。
提起上訴應預繳送達用雙掛號郵票拾份（每份三十四元)。
中　　華　　民　　國　　九十一　　　年　　　五　　　　月　　二十九　　　日
                                     法院書記官  詹  靜  宜
